【裁判字號】    98,訴,865
【裁判日期】    980417
【裁判案由】    毒品危害防制條例
【裁判全文】
臺灣板橋地方法院刑事判決               98年度訴字第865號
公  訴  人  臺灣板橋地方法院檢察署檢察官
被      告  甲○○
上列被告因毒品危害防制條例案件，經檢察官提起公訴（98年度
毒偵字第136號），本院依簡式審判程序判決如下：
    主  文
甲○○施用第一級毒品，累犯，處有期徒刑捌月。扣案海洛因壹
包驗餘淨重零點貳零伍捌公克沒收銷燬之；上開海洛因之外包裝
袋壹只沒收。又施用第二級毒品，累犯，處有期徒刑肆月。扣案
甲基安非他命壹包驗餘淨重零點貳陸捌公克沒收銷燬之；上開
甲基安非他命之外包裝袋壹只沒收。有期徒刑部分應執行有期徒
刑拾月。
    事  實
一、甲○○前因施用毒品案件，經本院以89年度毒聲字第367 號
    裁定送觀察、勒戒後，認無繼續施用毒品之傾向，而於民國
    89年7 月18日執行完畢釋放出所，並由臺灣板橋地方法院檢
    察署檢察官以89年度毒偵字第4583號、89年度毒偵緝字第76
    6 號、第767 號為不起訴處分確定。惟其於上開觀察、勒戒
    執行完畢釋放後五年內，復因於89年12月22日起至90年6 月
    1 日期間連續施用第二級毒品案件，除經本院以90年度毒聲
    字第1354號裁定令入戒治處所施以強制戒治外，並經本院以
    90年度板簡字第1199號刑事簡易判決判處有期徒刑六月確定
    。甲○○復因施用第二級毒品案件，經臺灣嘉義地方法院以
    95年度易字第156 號刑事判決判處有期徒刑七月，並由臺灣
    高等法院臺南分院以95年度上易字第334 號刑事判決駁回上
    訴而確定，嗣於97年5 月4 日執行完畢。
二、詎甲○○仍未悛悔，復基於施用第一級毒品海洛因（下稱海
    洛因）及第二級毒品甲基安非他命（下稱甲基安非他命）之
    犯意，於97年12月19日晚間6 時許，在其位於臺北縣板橋市
    ○○街55之1 號2 樓之住處內，以將海洛因粉末摻入香菸後
    ，再點火吸食其煙霧之方式，非法施用海洛因一次，及以將
    甲基安非他命粉末置入玻璃球吸食器後，再點火燒烤使其產
    生煙霧後加以吸食之方式，非法施用甲基安非他命一次。嗣
    於97年12月19日晚間8 時許，在上址為警查獲，並扣得海洛
    因一包（驗餘淨重0.2058克）及甲基安非他命一包（驗餘淨
    重0.2368公克）等物。
三、案經臺北縣政府警察局土城分局報請臺灣板橋地方法院檢察
    署檢察官偵查起訴。
    理  由
一、本件被告甲○○所犯係死刑、無期徒刑、最輕本刑為三年以
    上有期徒刑以外之罪，其於準備程序中就被訴事實為有罪之
    陳述，經法官告知簡式審判程序之旨，並聽取公訴人及被告
    之意見後，本院業已於98年4 月8 日依刑事訴訟法第273 條
    之1 第1 項之規定，合議裁定由受命法官獨任進行簡式審判
    程序，合先敘明。
二、前揭事實，業據被告於警詢、偵查及本院審理中均供承不諱
    ，而其於上開時、地為警查獲後所採尿液經送臺灣檢驗科技
    股份有限公司以EIA 酵素免疫分析法初步檢驗及以GC/MS 氣
    相層析質譜儀法確認檢驗結果，確均呈鴉片類（嗎啡）及甲
    基安非他命類陽性反應乙節，亦有該公司98年1 月9 日編號
    CH/2008/C0387 號濫用藥物檢驗報告、編號姓名對照表各一
    紙附卷可稽，暨毒品海洛因、甲基安非他命各一包扣案可資
    佐證。上開疑似毒品之白色粉末二包經送交通部民用航空局
    航空醫務中心鑑定結果，確實分別含有海洛因、甲基安非他
    命成分等情，復有該中心98年1 月22日航藥鑑字第0980234
    號毒品鑑定書一份在卷可按，被告之自白既有上開證據足資
    補強，應堪信為真實。據此，本案事證明確，被告犯行堪以
    認定。
三、經查被告前因施用毒品案件，經本院以89年度毒聲字第367
    號裁定送觀察、勒戒後，認無繼續施用毒品之傾向，而於89
    年7 月18日執行完畢釋放出所，並由臺灣板橋地方法院檢察
    署檢察官以89年度毒偵字第4583號、89年度毒偵緝字第76 6
    號、第767 號為不起訴處分確定。惟其於上開觀察、勒戒執
    行完畢釋放後五年內，復因於89年12月22日起至90年6 月1
    日期間連續施用第二級毒品案件，除經本院以90年度毒聲字
    第1354號裁定令入戒治處所施以強制戒治，並經本院以90年
    度板簡字第1199號刑事簡易判決判處有期徒刑六月確定等情
    ，有上開判決書及臺灣高等法院被告前案紀錄表各一份在卷
    可按。被告既曾於因施用毒品案件而經觀察、勒戒執行完畢
    釋放後之五年內，再犯毒品危害防制條例第10條第2 項所定
    之施用第二級毒品罪，並經法院判刑確定，即屬「五年內再
    犯」之情形，再犯率甚高，原所實施之觀察、勒戒已無法收
    其實效，此次再犯上開條例第10條第1 項、第2 項之罪，即
    應依上開條例第23條第2 項之規定逕予論罪科刑。
四、論罪科刑部分：
(一)按海洛因、甲基安非他命分別係毒品危害防制條例第2 條第
    2 項第1 款、第2 款所定之第一級、第二級毒品，故核被告
    所為，係犯上開條例第10條第1 項之施用第一級毒品罪及同
    條第2 項之施用第二級毒品罪。其施用前持有海洛因、甲基
    安非他命之行為，均為其施用之高度行為所吸收，而不另論
    罪。其所犯上開二罪間，犯意各別、行為互殊，應予分論併
    罰。
(二)被告前因施用第二級毒品案件，經臺灣嘉義地方法院以95年
    度易字第156 號刑事判決判處有期徒刑七月，並由臺灣高等
    法院臺南分院以95年度上易字第334 號刑事判決駁回上訴而
    確定，嗣於97年5 月4 日執行完畢乙節，有上開被告前案紀
    錄表一份在卷可按，其受有期徒刑執行完畢後五年內，故意
    再犯本件有期徒刑以上之各罪，皆為累犯，均應依刑法第47
    條第1 項之規定加重其刑。
(三)本院爰審酌被告前已有因施用毒品而經觀察、勒戒、強制戒
    治及論罪科刑之紀錄，業如上述，猶再犯本件施用毒品犯行
    ，可徵其悔意不深，遠離毒品之意志薄弱，惟其施用毒品係
    自戕行為，對他人法益尚無具體危害，及其施用毒品之動機
    ，暨犯罪後坦承犯行之態度等一切情狀，分別量處如主文所
    示之刑，並就有期徒刑部分定其應執行之刑，以資懲儆。
(四)扣案海洛因一包內之海洛因（驗餘淨重0.2058公克）、甲基
    安非他命一包內之甲基安非他命（驗餘淨重0.2368公克）分
    別係第一級、第二級毒品，不問屬於犯人與否，均應依毒品
    危害防制條例第18條第1 項前段規定宣告沒收銷燬之。至盛
    裝上開海洛因、甲基安非他命之外包裝袋二只，有防制毒品
    裸露、潮濕及便於攜帶之功能，均係被告所有供犯本件施用
    毒品犯行所用之物，業據其供承在卷，爰均併依刑法第38條
    第1 項第2 款之規定沒收之。
據上論斷，應依刑事訴訟法第273 條之1 第1 項、第299 條第1
項前段，毒品危害防制條例第10條第1 項、第2 項、第18條第1
項前段，刑法第11條前段、第47條第1 項、第51條第5 款、第38
條第1 項第2 款，判決如主文。
本案經檢察官吳宗光到庭執行職務。
中    華    民    國    98    年    4     月    17    日
                  刑事第十三庭  法  官 張紹省
以上正本證明與原本無異。
如不服本判決應於送達後十日內向本院提出上訴狀。
                                書記官 周雅玲
中    華    民    國    98    年    4     月    17    日
附錄本案論罪科刑法條全文：
毒品危害防制條例第10條
施用第一級毒品者，處六月以上五年以下有期徒刑。
施用第二級毒品者，處三年以下有期徒刑。


司法院資訊處製作；財團法人民間司法改革基金會備份。
